臺灣高等法院刑事判決
109年度上訴字第1025號
上  訴  人  臺灣桃園地方檢察署檢察官
被      告  曾月平



選任辯護人  江帝範律師
上列上訴人因被告偽造文書案件，不服臺灣桃園地方法院107年
度審訴字第2021號，中華民國109年2月10日第一審判決（起訴案
號：臺灣桃園地方檢察署107年度偵字第26398號），提起上訴，
本院判決如下：
    主  文
上訴駁回。 
    事  實
一、曾月平與吳澄舜為夫妻，平日吳澄舜會將家用存入曾月平名
    下中國信託商業銀行（下稱中信銀）帳號0000-0000-0000帳
    戶(下稱本案帳戶)，由曾月平支用。曾月平因恐吳澄舜責備
    其花費無度，竟於民國104年3月間，基於行使變造私文書之
    犯意，將其本案帳戶自94年8月12日起至104年2月24日止之
    交易明細變造後交給吳澄舜查看而行使之，致生損害於吳澄
    舜對家庭收入、開銷之正確性。嗣因吳澄舜發覺有異而清查
    帳目，始悉上情。
二、案經吳澄舜訴由桃園市政府警察局八德分局移送臺灣桃園地
    方檢察署檢察官偵查起訴。
    理  由
一、證據能力：
    本院認定被告曾月平（下稱被告）犯罪事實之各項證據方法
    ，其中屬供述證據者，均經本院踐行法定證據調查程序，檢
    察官、被告及辯護人均同意有證據能力，本院審酌各項證據
    作成時之情形，認以之作為本案認定事實之基礎核屬適當，
    依刑事訴訟法第159條之5規定，均具有證據能力。其餘非供
    述證據，與本案均有關聯性，亦非實施刑事訴訟程序之公務
    員以不法方式取得，有證據能力，均得作為本院認定本案事
    實之基礎。
二、認定事實之理由：
    被告上揭犯罪事實，業據其於檢察官偵查中、原審及本院審
    理時坦承不諱，核與證人即告訴人吳澄舜於警詢、檢察官偵
    查中之證詞相符（偵卷第7至8、141至142頁），並有中信銀
    108年7月4日中信銀字第108224839140029號函文及所附資料
    、中信銀108年7月29日中信銀字第108224839162492號函文
    及所附資料、中信銀108年8月8日中信銀字第1082248391708
    74號函文及所附資料、本案帳戶存款交易明細資料、告訴人
    製作之對帳表等證據資料在卷可稽，堪認被告自白與事實相
    符。被告行使變造私文書之犯行，事證明確，洵堪認定，應
    依法論科。
三、論罪：
    核被告所為，係犯刑法第216條、第210條之行使變造私文書
    罪。被告變造私文書之低度行為應為行使之高度行為所吸收
    ，不另論罪。
四、維持原判決及駁回上訴之理由：
　　㈠原審以被告犯上開罪名事證明確，及審酌其僅因恐告訴人
      吳澄舜指責其揮霍無度，即以變更銀行帳戶交易明細之方
      式欺瞞告訴人，致告訴人無法明瞭家庭收入、開銷之正確
      性等一切情狀，量處有期徒刑4月。又審酌被告家庭經濟
      狀況中產，職業藥師，個人資力雖非明顯不佳，然鑑於自
      由刑倘准易科罰金，折算標準當應考量為換取自由勢須支
      付而無從豁免之代價，及依其職業、身分及家境所應有之
      資力等節予以綜合酌定，方能在財力豐貧各異、優劣參差
      者間維持刑罰執行之有效性及公平性等情，諭知易科罰金
      之折算標準。復敘明被告變造之本案帳戶交易明細，業已
      交付給告訴人，非被告所有，自不得宣告沒收，核其認事
      、用法、量刑均無不當，量刑亦稱妥適，應予維持。
　　㈡檢察官上訴意旨略以：被告婚後管理告訴人診所財務，為
      隱匿鉅額虧空而變造本案帳戶交易明細，用以欺瞞告訴人
      ，惡性重大。被告雖認罪且稱願與告訴人和解，卻不接受
      告訴人和解條件，也未交代資金流向，可見只圖法院輕判
      。原判決僅處有期徒刑4月，顯然輕縱被告云云。惟關於
      刑之量定，為求個案裁判之妥當性，法律賦予法院有裁量
      之權，其裁量權之行使，除應以行為人之責任為基礎，並
      審酌刑法第57條各款所列事項等一切情狀外，在法定刑度
      內，酌量科刑，如無偏執一端，致明顯輕重失衡情形，不
      得遽指為不當或違法。查原審量刑時，業經詳細斟酌上述
      刑法第57條各款所列情狀，具體說明其如何基於行為人之
      責任基礎所為量刑之根據及理由如前，所量處之刑度，並
      無裁量權濫用或輕重失衡之情形，刑度亦稱妥適。檢察官
      上訴指摘原判決量刑過輕，並無理由，應予駁回。
五、綜上，檢察官上訴無理由，應予駁回。
據上論斷，應依刑事訴訟法第368條，判決如主文。
本案經檢察官王鈺玟提起公訴，檢察官陳建勳提起上訴，檢察官
吳廣莉到庭執行職務。
中　　華　　民　　國　　109 　年　　6 　　月　　24　　日
                  刑事第十四庭  審判長法　官  黃斯偉
                                      法　官  許泰誠
                                      法　官  紀凱峰
以上正本證明與原本無異。
如不服本判決，應於收受送達後20日內向本院提出上訴書狀，其
未敘述上訴之理由者並得於提起上訴後20日內向本院補提理由書
（均須按他造當事人之人數附繕本）「切勿逕送上級法院」。
                                      書記官  朱家麒
中　　華　　民　　國　　109 　年　　6 　　月　　29　　日
附錄：本案論罪科刑法條全文　　　　　　　　　　　　　　
中華民國刑法第210條
（偽造變造私文書罪）
偽造、變造私文書，足以生損害於公眾或他人者，處5年以下有
期徒刑。

中華民國刑法第216條
（行使偽造變造或登載不實之文書罪）
行使第210條至第215條之文書者，依偽造、變造文書或登載不實
事項或使登載不實事項之規定處斷。